sk-SK: Materiál kefy: Bambus; Uhlík; Keramický; Flís; Grafit; Latex; Koža; Kov; Nylon; Plast; Guma; Silikón; Oceľ; Drevo; Iné
bg-BG: Материал на четката: Бамбук; Въглерод; Керамика; Полар; Графит; Латекс; Кожа; Метал; Найлон; Пластмаса; Каучук; Силикон; Стомана; Дърво; Други
vi: Vật liệu cọ: Tre; Cacbon; Gốm; Nỉ cào; Than chì; Mủ cao su; Da; Kim loại; Nylon; Nhựa; Cao su; Silicon; Thép; Gỗ; Khác
pt-PT: Material da escova: Bambu; Carbono; Cerâmica; Velo; Grafite; Látex; Pele; Metal; Náilon; Plástico; Borracha; Silicone; Aço; Madeira; Outro
fr: Matériau de la brosse: Bambou; Carbone; Céramique; Polaire; Graphite; Latex; Cuir; Métal; Nylon; Plastique; Caoutchouc; Silicone; Acier; Bois; Autre
th: วัสดุสำหรับแปรง: ไผ่; คาร์บอน; เซรามิก; ผ้าขนแกะ; แกรไฟท์; ยางพารา; หนัง; โลหะ; ไนลอน; พลาสติก; ยาง; ซิลิโคน; เหล็ก; ไม้; อื่นๆ
lt-LT: Šepečio medžiaga: Bambukas; Anglis; Keramika; Flisas; Grafitas; Lateksas; Oda; Metalas; Nailonas; Plastikas; Kaučiukas; Silikonas; Plienas; Mediena; Kita
fi: Harjan materiaali: Bambu; Hiili; Keraaminen; Fleece; Grafiitti; Lateksi; Nahka; Metalli; Nailon; Muovi; Kumi; Silikoni; Teräs; Puu; Muu
nl: Materiaal borstel: Bamboe; Koolstof; Keramiek; Fleece; Grafiet; Latex; Leer; Metaal; Nylon; Plastic; Rubber; Siliconen; Staal; Hout; Andere
zh-CN: 刷子材质: 竹子; 碳; 陶瓷制品; 羊毛; 石墨; 乳胶; 皮革; 金属; 尼龙; 塑料; 橡胶; 硅胶; 钢; 木头; 其他
sl-SI: Material čopiča: Bambus; Ogljik; Keramika; Flis; Grafit; Latex; Usnje; Kovina; Najlon; Plastika; Guma; Silikon; Jeklo; Les; Drugo
da: Børstemateriale: Bambus; Kulstof; Keramik; Fleece; Grafit; Latex; Læder; Metal; Nylon; Plast; Gummi; Silikone; Stål; Træ; Andet
hu: Ecset/kefe anyaga: Bambusz; Szén; Kerámia; Gyapjú; Grafit; Latex; Bőr; Fém; Nejlon; Műanyag; Gumi; Szilikon; Acél; Fa; Egyéb
es: Material del pincel: Bambú; Carbón; Cerámica; Vellón; Grafito; Látex; Cuero; Metal; Nylon; Plástico; Goma; Silicona; Acero; Madera; Otros
zh-TW: 刷子材質: 竹子; 碳; 陶瓷; 刷毛布; 石墨; 乳膠; 皮製; 金屬; 尼龍; 塑膠; 橡膠; 矽膠; 鋼; 木材; 其他
ru: Материал кисти: Бамбук; Углерод; Керамика; Флис; Графит; Латекс; Кожа; Металл; Нейлон; Пластик; Резина; Силикон; Сталь; Дерево; Другое
nb: Børstemateriale: Bambus; Karbon; Keramikk; Fleece; Grafitt; Lateks; Skinn; Metall; Nylon; Plast; Gummi; Silikon; Stål; Trevirke; Annet
pl: Materiał pędzla: Bambus; Węgiel; Ceramika; Polar; Grafit; Lateks; Skórzane; Metal; Nylon; Tworzywo sztuczne; Guma; Silikon; Stal; Drewno; Inne
en: Brush material: Bamboo; Carbon; Ceramic; Fleece; Graphite; Latex; Leather; Metal; Nylon; Plastic; Rubber; Silicone; Steel; Wood; Other
ja: ブラシ素材: バンブー; カーボン; セラミック; フリース; グラファイト; ラテックス; レザー; 金属; ナイロン; プラスチック; ゴム; シリコーン; スチール; 木材; その他
it: Materiale del pennello: Bamboo; Carbonio; Ceramica; Felpa; Grafite; Lattice; Pelle; Metallo; Nylon; Plastica; Gomma; Silicone; Acciaio; Legno; Altro
cs: Materiál kartáče: Bambus; Uhlík; Keramika; Flís; Grafit; Latex; Kůže; Kov; Nylon; Plast; Guma; Silikon; Ocel; Dřevo; Jiné
ko: 브러쉬 소재: 대나무; 탄소; 세라믹; 플리스; 흑연; 라텍스; 가죽; 금속; 나일론; 플라스틱; 고무; 실리콘; 강철; 목재; 기타
pt-BR: Material do pincel: Bambu; Carbono; Cerâmica; Lã; Grafite; Látex; Couro; Metal; Nylon; Plástico; Borracha; Silicone; Aço; Madeira; Outro
tr: Fırça malzemesi: Bambu; Karbon; Seramik; Yapağı; Grafit; Lateks; Deri; Metal; Plastik; Plastik; Kauçuk; Silikon; Çelik; Ahşap; Diğer
el: Υλικό πινέλου: Μπαμπού; Άνθρακας; Κεραμικό; Φλις; Γραφίτης; Λάτεξ; Δέρμα; Μέταλλο; Νάιλον; Πλαστικό; Καουτσούκ; Σιλικόνη; Χάλυβας; Ξύλο; Άλλο
ro-RO: Material perie: Bamboo; Carbon; Ceramic; Polar; Grafit; Latex; Piele; Metal; Nailon; Plastic; Cauciuc; Silicon; Oțel; Lemn; Altele
sv: Borste - material: Bambu; Kol; Keramisk; Fleece; Grafit; Latex; Läder; Metall; Nylon; Plast; Gummi; Silikon; Stål; Trä; Övrigt
hr-HR: Materijal četke: Bambus; Ugljik; Keramika; Flis; Grafit; Lateks; Koža; Metal; Najlon; Plastika; Guma; Silikon; Čelik; Drvo; Ostalo
de: Pinseleigenschaften: Bambus; Kohlenstoff; Keramik; Vlies; Graphit; Latex; Leder; Metall; Nylon; Kunststoff; Gummi; Silikon; Stahl; Holz; Sonstiges